# 关于安全生产费的计提

提问人：xiang.wu 时间：2010-11-24 15:45:04
关于安全生产费用的计提大家是否有经验啊？
根据建质函[2006]366号文，第二条 在中华人民共和国境内从事矿山开采、建筑施工、危险品生产以及道路交通运输的企业以及其他经济组织（以下简称企业）适用本办法。现在有些化工企业的生产原料中有类似硫酸之类的危险品，但其生产出来的产品却不是危险品，那这样的企业是否需要计提安全费啊？企业是否需要计提安全费到底由谁说了算啊？

回答人：chenyiwei
安全费的财务管理是由当地财政局和安全生产监督管理部门共同管理的，可向这两个部门咨询（财政局主管该事项的应该是企业处）。